【裁判字號】    96,易,3340
【裁判日期】    970124
【裁判案由】    毒品危害防制條例
【裁判全文】
臺灣臺北地方法院刑事判決              96年度易字第3340號
公  訴  人  臺灣臺北地方法院檢察署檢察官
被      告  甲○○
                    （現另案於臺灣臺北看守所羈押中）
上列被告因違反毒品危害防制條例案件，經檢察官提起公訴（96
年度毒偵字第3734號），本院判決如下：
    主  文
甲○○施用第二級毒品，累犯，處有期徒刑伍月，如易科罰金，
以新臺幣壹仟元折算壹日。
    事  實
一、甲○○前因施用毒品案件，經依臺灣高雄地方法院裁定令入
    戒治處所施以強制戒治，於民國90年5月24日停止戒治出所
    ，所餘戒治期間付保護管束，於同年12月6日保護管束期滿
    ，並由臺灣高雄地方法院檢察署檢察官以90年度戒毒偵字第
    1346號為不起訴處分確定。復因施用第二級毒品案件，經臺
    灣高雄地方法院於95年5月29日以95年度簡字第2632號判決
    判處有期徒刑6月確定，並於96年2月16日易科罰金執行完畢
    。詎其猶不知悔改，於前揭強制戒治執行完畢後5年內，復
    基於施用第二級毒品安非他命之犯意，於96年10月4日凌晨2
    時至3時之間某時，在高雄縣鳳山市某處，以將安非他命置
    放於鋁箔紙上燒烤使之產生煙霧後吸食之方式，施用第二級
    毒品安非他命1次，嗣為警於同年月4日22時許，在高雄市○
    ○區○○街121巷3號7樓之2查獲，並於翌日18、19時許採尿
    送驗結果，呈第二級毒品安非他命類陽性反應。
二、案經臺北縣政府警察局板橋分局報請臺灣臺北地方法院檢察
    署檢察官偵查起訴。
    理  由
一、按被告以外之人於審判外之言詞或書面陳述，除法律有規定
    者外，不得作為證據，刑事訴訟法第159條第1項定有明文；
    復按被告以外之人於審判外之陳述，雖不符前四條之規定，
    而經當事人於審判程序同意作為證據，法院審酌該言詞陳述
    或書面陳述作成時之情況，認為適當者，亦得為證據；當事
    人、代理人或辯護人於法院調查證據時，知有第159條第1項
    不得為證據之情形，而未於言詞辯論終結前聲明異議者，視
    為有前項之同意；同法第159條之5規定甚明。本案所據以認
    定被告甲○○犯罪事實之證據，其中屬傳聞證據部分，因被
    告及公訴人於本院言詞辯論終結前，均未對於證據能力聲明
    異議，依刑事訴訟法第159條之5規定，視為同意上開證據具
    備證據能力，本院認亦無違法或不當之情況，是該傳聞證據
    均具備證據能力，合先敘明。
二、前揭犯罪事實，業據被告甲○○於本院審理時坦承不諱，且
    其於96年10月5日為警查獲時所採集之尿液，經送瑞芳醫事
    檢驗所以氣相層析質譜分析法確認檢驗結果，確呈安非他命
    陽性反應，有該所於96年10月17日出具之檢驗報告單、行政
    院海岸巡防署臺北機動查緝隊緝獲煙毒麻醉藥品案涉案嫌犯
    姓名代碼對照表各一紙在卷可證，足認被告任意性自白核與
    事實相符，堪以採信。又被告曾因施用毒品案件，經依臺灣
    高雄地方法院裁定令入戒治處所施以強制戒治，於90年5月
    24日停止戒治出所，所餘戒治期間付保護管束，於同年12月
    6日保護管束期滿，並由臺灣高雄地方法院檢察署檢察官以
    90年度戒毒偵字第1346 號不起訴處分確定等情，有臺灣高
    等法院被告前案紀錄表附卷可參，堪認被告確於前開強制戒
    治執行完畢釋放後5年內，再犯本案。綜上，本件事證明確
    ，被告犯行堪以認定。
三、按施用第二級毒品安非他命後會影響記憶能力及自主神經系
    統，判斷力及意志力亦均受限制，甚至引起精神錯亂，抑制
    呼吸，並具有成癮性、濫用性，戒解不易，嚴重戕害人之身
    心健康，危害社會，是毒品危害防制條例第2條第2項第2款
    將之列為第二級毒品，不得非法施用、持有。故核被告所為
    ，係犯毒品危害防制條例第10條第2項施用第二級毒品罪。
    被告施用第二級毒品前持有毒品之低度行為，應為其施用毒
    品之高度行為所吸收，不另論罪。又被告曾因施用第二級毒
    品案件，經臺灣高雄地方法院於95年5月29日以95年度簡字
    第2632號判決判處有期徒刑6月確定，並於96年2月16日易科
    罰金執行完畢等情，有臺灣高等法院被告前案紀錄表在卷可
    憑，其於有期徒刑執行完畢後5年內故意再犯本案有期徒刑
    以上之罪，為累犯，應依刑法第47條第1項規定加重其刑。
    爰審酌被告正值壯年，不思上進，且前已因施用毒品案件，
    經強制戒治後，仍未能把握自新機會徹底戒除施用毒品之惡
    習，而再施用足以導致人體機能發生依賴性、成癮性及抗藥
    性等障礙之第二級毒品安非他命，戕害自身健康，漠視法令
    禁制，惟尚能坦承犯行，犯後態度頗佳，兼衡其犯罪動機、
    手段、施用毒品之次數僅有1次等一切情狀，量處如主文所
    示之刑，並諭知易科罰金之折算標準。
據上論斷，應依刑事訴訟法第284條之1、第299條第1項前段，毒
品危害防制條例第10條第2項，刑法第11條前段、第47條第1項、
第41條第1項前段，判決如主文。
本案經檢察官王志超到庭執行職務。
中    華    民    國    97    年    1     月    24    日
                     刑事第一庭   法  官  劉素如
上正本證明與原本無異。
如不服本判決，應於判決送達後10日內向本院提出上訴狀 (應抄
附繕本)。
                                  書記官  陳育君
中    華    民    國    97    年    1     月    24    日
附錄本案論罪科刑法條：
毒品危害防制條例第10條
施用第一級毒品者，處 6 月以上 5 年以下有期徒刑。
施用第二級毒品者，處 3 年以下有期徒刑。


司法院資訊處製作；財團法人民間司法改革基金會備份。
